臺灣高等法院高雄分院民事判決
110年度訴易字第6號
原      告  郭新政  
訴訟代理人  劉育年律師
被      告  秦聿    

上列當事人間請求侵權行為損害賠償事件，原告提起刑事附帶民
事訴訟，經本院刑事庭裁定移送前來（110年度附民字第79號）
，本院於民國111年3月16日言詞辯論終結，判決如下：
    主  文
被告應給付原告新臺幣捌萬元，及自民國一一一年一月二十七日
起至清償日止，按週年利率百分之五計算之利息。
原告其餘之訴駁回。
訴訟費用由被告負擔百分之八，餘由原告負擔。
    事實及理由
壹、程序方面：
    按訴狀送達後，原告不得將原訴變更或追加他訴。但被告同
    意者，不在此限，民事訴訟法第255條第1項第1款定有明文
    。原告起訴後，於本院審理期間，追加被告所另為如附表2
    、3所示之侵權行為事實，而被告對原告所為之追加已表示
    無意見並為言詞辯論（本院卷第141頁、第203頁以下），是
    原告所為上揭追加，自屬合法而應准許。
貳、實體方面：
一、原告主張：被告於民國108年間，因承攬原告參與第10屆立
    法委員選舉高雄市第三選舉區（左營、楠梓）之競選宣傳品
    製作，與原告發生貨款糾紛，而所示時間，以通訊軟體LINE
    傳送如附表1、附表2、附表3所示文字訊息(下合稱系爭訊息
    )予原告，或將之張貼於臉書社團（分別詳如附表1、2、3所
    示），而以加害原告及其子生命、身體、自由之事恐嚇原告
    ，使原告心生畏懼，致生危害於安全。被告亦因附表1、2所
    示妨害自由之犯行，分別經檢察官提起公訴，附表1部分經
    臺灣橋頭地方法院（下稱橋頭地院）110年度審易字第228號
    刑事判決判處拘役40日，並由本院110年度上易字第379號刑
    事判決駁回被告之上訴確定；而附表2之部分，則經橋頭地
    院以110年度簡字第1070號刑事判決判處有期徒刑3月確定（
    下合稱系爭刑事前案）。原告因被告上開恐嚇行為，精神上
    受有相當驚嚇而生精神上之損害。為此，爰依侵權行為法律
    關係，提起本訴，並聲明：被告應給付原告新臺幣（下同）
    100 萬元，及自民國111年1 月27日起至清償日止，按年息5
    ％計算之利息。
二、被告則辯以：伊雖傳送系爭訊息予原告，惟因原告積欠伊債
    務拒絕清償，伊係為使原告出面處理以追討貨款，一時情緒
    失控方傳送系爭訊息，並非恐嚇，亦不會對原告造成實質傷
    害，且原告曾派李哲輝恐嚇、毆打伊，伊方為被害人等語置
    辯。並聲明：原告之訴駁回。
三、不爭執事項 
  ㈠被告有以通訊軟體LINE傳送如附表1、附表2、附表3所示文字
    訊息(下稱系爭訊息)予原告，或將之張貼於臉書社團。　
  ㈡原告已經取得博士學位。
四、本件爭點：　　
　㈠被告對原告是否有恐嚇、脅迫、妨害自由之情事？
  ㈡若被告對原告有上述侵權行為，原告請求被告賠償精神慰撫
    金有無理由？如有理由，金額應以多少為適當？
五、本院之判斷：
　㈠被告對原告是否有恐嚇、脅迫、妨害自由之情事？　
  ⒈按因故意或過失，不法侵害他人之權利者，負損害賠償責任
    ；不法侵害他人之身體、健康、名譽、自由、信用、隱私、
    貞操，或不法侵害其他人格法益而情節重大者，被害人雖非
    財產上之損害，亦得請求賠償相當之金額。其名譽被侵害者
    ，並得請求回復名譽之適當處分，民法第184條第1項前段、
    第195條第1項分別定有明文。又所謂恐嚇，係指以使人生畏
    怖心為目的，而將加惡害之旨通知於被害人而言，如恐嚇情
    節客觀上已達使一般人感到恐怖，自已侵害遭恐嚇人之人格
    權，且情節重大。再者，恐嚇係僅以通知加害之事使人恐怖
    為已足，不以行為人真有加害之意或付諸行動為必要。再按
    ，當事人主張有利於己之事實者，就其事實有舉證之責任，
    民事訴訟法第277條前段定有明文。　
　⒉經查：
　⑴被告既不爭執傳送系爭訊息予原告，或於臉書社團張貼。而
    觀除附表2編號19、附表3編號10、11、21外，原告既分別以
    諸如「你兒子我找到了你快回美國」、「全家下地獄」、「
    就算你跑路我還會找得到你」、「你看我會不會找人去弄你
    ...你媽全死光」、「你給我注意一點」、「你想死沒關係
    」、「全台灣美國黑道..」、「抓你很簡單」、「幹你娘」
    、「保證讓你死的很難看」、「讓你跳樓」、「買凶」、「
    打斷你的腿」、「操你媽」、「要你命」、「讓你生不如死
    」、「不信弄不死你」等訊息傳送予原告或張貼於公開之臉
    書社團，而上開文字，依一般社會觀念，被告前揭所使用之
    文字已足使原告認為被告可能作出加害其或其子身體之舉動
    ，當屬加害於他人身體之惡害通知，並使見聞上開文字之原
    告心生畏怖。是除附表2編號19、附表3編號10、11、21外，
    被告其餘分別於附表1、2、3所示之時間及以各該文字，恐
    嚇脅迫原告之事實，已堪認定。
　⑵被告雖稱係因遭原告派人恐嚇，且因原告積欠貨款未還方反
    射性情緒失控云云。然原告已否認曾派員恐嚇被告，被告就
    此亦未舉證，況不論原告有無派人恐嚇被告，或積欠被告貨
    款未清償，均無由作為被告可以傳送系爭訊息予原告，或將
    之張貼於臉書社團恐嚇原告之正當事由。是被告所為此部分
    之抗辯，尚難為其有利認定之處。
　㈡原告可請求被告賠償精神慰撫金之金額應以多少為適當？　
　⒈按慰撫金之多寡，應斟酌雙方之身分、地位、資力與加害
    之程度及其他各種情形核定相當之數額。
　⒉被告既有前述經本院認定恐嚇及脅迫原告之事實，且由被告
    所為恐嚇之文字等情節，堪認侵害原告之人格權情節重大。
    本院審酌被告未能控制自己之情緒，多次以前揭將以加害生
    命之文字恐嚇原告，對原告造成身心靈之相當傷害，惟未為
    積極傷害原告之舉，又原告最高學歷為博士，前曾參與高雄
    市市長選舉，作為政治人物對他人言語攻訐之忍受程度客觀
    上應較一般人為高，而被告為大學肄業，從事廣告工作，月
    收數萬元（見橋頭地院110年度審易字第228號刑事卷第48頁
    ），且參酌兩造之財產狀況（見本院卷後附證物袋）等一切
    情狀，認原告得請求被告賠償之精神慰撫金以8萬元為當，
    逾此範圍，為無理由。
六、綜上所述，原告依侵權行為之法律關係，請求被告給付8萬
    元，及自111年1月27 日起至清償日止，按週年利率5 ％計算
    之利息，為有理由，應予准許，逾此範圍之請求，為無理由
    ，應予駁回。又本件事證已明，兩造其餘攻防及證據，經斟
    酌後，認不影響判決結果，爰不再逐一論述。
七、據上論結，原告之訴為一部有理由，一部無理由，依民事訴
    訟法第79條，判決如主文。　
中　　華　　民　　國　　111 　年　　4 　　月　　13　　日
                          民事第二庭
                               審判長法  官  黃國川
                                     法  官  何佩陵
                                     法  官  李怡諄
以上正本證明與原本無異。
本件不得上訴。
中　　華　　民　　國　　111 　年　　4 　　月　　13　　日
                                     書記官  梁美姿
附表1：
編號 日期、時間 文字訊息內容  1 109 年1 月8 日12時26分許 你兒子我找到了你快回美國吧 2 109 年1 月8 日14時41分許 我等下跳樓給你看看你能笑多久垃圾女人我們地獄見 3 109 年1 月17日22時14、15分許 你等著全家下地獄吧你欠我的十條命你也不夠還 4 109 年2 月27日9 時6 、8 分許 欸就算你跑路了我也還是會找得到你唷做壞事像你這樣，遇到我，我保證你倒楣！ 
附表2：
編號 時間 張貼之文字或傳送錄音內容 備註  1 109年12月17日21時許至同年月18日6時許 你看我會不會找人去弄你啦，幾百萬而已，還一還拉，你不是她媽富豪，富你媽全家死光拉。 錄音檔，以line傳送予告訴人  2  你給我注意一點喔，我告訴你   3  如果活的不耐煩了，你就直接告訴我就好了，不用在那邊有的沒的   4  你想要死沒關係，你不要拖你身邊的人一起去送死，好不好，你知不知道那邊幫你的人他媽的會有什麼下場，會跟你一樣的下場，她媽神經病   5  我跟你掛保證，從今天開始，全台灣全美國的黑白兩道全部都會幫我跟你要這條錢，你要信也好不信也好，你錢付出來你就沒事，你就平安，你在這邊要賴，你的下場絕對會很慘，我希望你想清楚啦，大家朋友一場，你要弄到我不開心，你覺得是會你跳樓還是我跳樓，你已經弄一個李新跳樓了，這個話我講給你聽，這段我也不會收回，你要錄給媒體、法官、江湖老大隨便，你自己想清楚好自為之，大家有緣會相聚就是緣份…你願意還錢….你如果不願意還看看有甚麼下場   6  我幹你娘老雞辦，你當作我沒有你家住址和電話嗎，要抓你很簡單啦，你最好乖一點，幹你娘   7  我這次保證讓你死得很難看，幹你娘，砸什麼砸，有種做事不敢擔當，操你妹   8 109年12月20日至12月25日 我絕對讓你跳樓，謀看你要信謀 錄音檔，以line傳送予告訴人  9  阿不是很行?我跟你說，明天我就去把你請的律師店打掉，我有的是錢   10  我跟你說，到目前為止，我已經很客氣了，你明天把你全部欠得差不多好幾百億，自己先吐出來，要留你一條命，ok拉，我是ok，不然妳就跳，幹你娘死破麻，玩你爸找死   11  明天禮拜一你就給我去法院裡跪著，我操你媽，不是找律師?我叫人，我拿200萬出來買凶殺了你的律師   12  幹你娘，敢給我封鎖，幹你娘，我絕對找人，花300萬打斷你的腿......   13 109年12月25日15時許至17時許 祝福你死無葬身之地、我不信我弄不死你 以line傳送左列文字予告訴人  14 109年12月25日 張貼：「這個智障跑路了還PO這種噁心的東西，操你嗎ㄌㄚ」 以臉書帳號「GuaiCin」轉貼分享告訴人臉書貼文後，公開張貼左列文字  15 109年12月26日 「0000000000這郭新政的手機跟各位保證絕對找不到人找的到抓來高雄給我送你兩千萬」、「抓到郭新政本人搞賞三十隻iphonemax12」 以臉書帳號「GuaiCin」公開張貼左列文字  16 109年12月30日 張貼：「欠一年了郭小姐操你媽的」 以臉書帳號「GuaiCin」轉貼分享告訴人之照片後，公開張貼左列文字  17 110年1月8日19時許（聲請意旨誤載為17時許） 「郭新政告我一年結果自己不敢出庭北七還搞到律師跑路平時不做虧心事半夜不怕鬼敲門操你媽的郭新政 你爸我要你命」 以臉書帳號「GuaiCin」在臉書爆料公社二社社團內，公開張貼左列文字  18  「不要臉的郭新政欠選舉款項不還，還找流氓恐嚇勒索甚至請人砸我的店希望四方大德能為小弟做主為我們高雄在地人討公道也不能再讓郭新政這樣的人渣畜生繼續危害社會謝謝 另外請李哲輝出面道歉並賠償我精神損失不然我將不惜一切代價讓你生不如死」 以臉書帳號「GuaiCin」在臉書爆料公社二社社團內，公開張貼左列文字  19  「郭新政欠本人秦聿非常多錢他所有選舉的資金都是我出的還有叫流氓李哲輝恐嚇我不能讓這種垃圾在外面為非作歹吸金詐騙」 以臉書帳號「GuaiCin」在臉書爆料公社二社社團內，公開張貼左列文字 
附表3：
編號 日期時間 文字訊息內容 1. 109年12月21日下午2:31 操你媽逼 2. 109年12月25日下午3:02 操你媽 3. 109年12月25日下午3:06 操你全家死光 4. 109年12月25日下午3:07 祝福你死無葬身之祝福你死無葬身之地祝福你死無葬身之祝福你死無葬身之地… 5. 109年12月25日下午3:08 操你娘雞掰 幹 6. 109年12月25日下午3:12 挺你媽雞掰 幹 7. 109年12月25日下午3:13 操 俗辣 8. 109年12月25日下午5:21 幹 9. 109年12月25日下午5:27 幹你娘 我不信我弄不死你 畜牲 10. 109年12月25日下午9:01 北七 11. 109年12月25日下午10:20 耖機歪 12. 109年12月26日下午1:13 幹你娘雞掰 13. 109年12月26日下午1:15 2020.12.26星期六 13:13秦小乖操你媽逼 13:13秦小乖欠債還錢 13;13秦小乖天公地道 13:13秦小乖幹你娘 13:13秦小乖我幹你娘雞掰 13:14秦小乖我幹你娘咧 13:14秦小乖幹你娘雞掰 14. 109年12月27日下午6:07 操你媽 15. 109年12月27日下午6:07 死全家 16. 109年12月27日下午10:37 你等著 你爸我不會讓你活著過年 我操你媽 幹 17. 109年12月28日上午6:08 勿裝死 欠錢還錢欠命還命你媽機八幹 18. 109年12月28日上午6:24 北七 幹你娘雞掰接電話啦操 19. 109年12月28日上午9:21 耖你媽逼 幹你娘咧 20. 109年12月28日上午9:23 耖你媽 21. 109年12月28日下午1:42 俗辣 22. 109年12月29日上午6:38 至6:39 耖你媽 幹你娘 你爸我一定讓你死的很難看 23. 不明時間 操你媽 操你媽的連電話都不敢接 俗辣 幹你娘 24. 110年1月3日下午3:38 操你媽的祖宗10八代我幹你娘阿